【裁判字號】    90,訴,198
【裁判日期】    900904
【裁判案由】    公共危險等
【裁判全文】
臺灣苗栗地方法院刑事判決                            九十年度訴字第一九八號
    公  訴  人  臺灣苗栗地方法院檢察署檢察官
    被      告  乙○○
右列被告因公共危險等案件，經檢察官提起公訴（九十年度偵字第二六九七號），本
院判決如左：
    主  文
乙○○放火燒燬現有人及現無人使用之住宅建築物及交通工具以外之他人所有物，致
生公共危險，累犯，處有期徒刑參年。
    事  實
一、乙○○曾犯贓物罪，經法院判處有期徒刑四月，如易科罰金，以三百元折算一日
    確定，於民國八十八年四月十九日執行完畢。猶不知悔改，復於八十九年十二月
    二十二日凌晨四時三十分許，在苗栗市○○里○○街二○六號「香榭大樓」前，
    因不滿甲○○阻止其見黃曉娟，竟基於放火燒燬他人所有物之故意，以不明物點
    燃紙張及機車椅墊後起火，造成火勢快速延燒，繼而擴大燃燒，甲○○等所有停
    放於上開大樓前之車號ＩＪＵ–４１５號等十部機車因而燒燬，致生公共危險，
    幸經上開大樓管理員林木郎發現報警前往搶救熄火，始未延燒鄰近住宅而釀成重
    大災難。
二、案經甲○○等訴由苗栗縣警察局苗栗分局報請臺灣苗栗地方法院檢察署檢察官偵
    查起訴。
    理  由
一、訊之被告乙○○矢口否認右揭犯行，並辯稱：伊有到香榭大樓找甲○○並與之發
    生口角，但沒有放火燒燬香榭大樓，伊只在現場約停留十五分鐘就離開，不知何
    以會起火燃燒云云。惟查，被告自承於去香榭大樓之前，曾先到加油站購買十元
    之高級汽油，用寶特瓶裝未加蓋並帶到案發現場，且與甲○○為了小事發生爭執
    及汽油有弄倒、有丟煙蒂等情，衡之一般常情，被告於三更半夜帶汽油到案發地
    點，已不尋常，又與被害人甲○○發生口角，足見其早有預見會發生不愉快之情
    事，且早有預謀要放火，否則斷無先到加油站購買足供放火之油，是被告所辯各
    節，均無可採；此外，並有火災原因調查報告書、本件火災現場勘察紀錄及現場
    照片三十幀附卷可稽。被告犯行，堪以認定。
二、核被告所為，係犯刑法第一百七十五條第一項之放火罪。又被告曾犯贓物罪，經
    法院判處有期徒刑四月，如易科罰金，以三百元折算一日確定，於民國八十八年
    四月十九日執行完畢。有台灣高等法院檢察署刑案資料查註紀錄表附卷可查，其
    於五年內再犯本件有期徒刑以上之罪，為累犯並依法加重其刑。爰審酌被告之素
    行、犯罪之動機、手段、對社會造成危害甚鉅及他等一切犯罪情狀，從重量處如
    主文所示之刑。
據上論斷，應依刑事訴訟法第二百九十九條第一項前段，刑法第一百七十五條第一項
、第四十七條，判決如主文。
本案經檢察官 陳 佞 如 到庭執行職務
中    華    民    國    九十    年      九      月        四      日
                                       台灣苗栗地方法院刑事第一庭
                                           法  官   林  誌  誠
右正本證明與原本無異。
如不服本判決，應於送達後十日內向本院提出上訴狀(須附繕本)，上訴於台灣高等
法院台中分院。
                                        書記官   蕭  榮  峰
中    華    民    國    九十    年      九      月        四      日
附錄論罪科刑法條
中華民國刑法第一百七十五條
(放火燒燬住宅等以外之物罪)
放火燒燬前二條以外之他人所有物，致生公共危險者，處一年以上七年以
下有期徒刑。
放火燒燬前二條以外之自己所有物，致生公共危險者，處三年以下有期徒
刑。
失火燒燬前二條以外之物，致生公共危險者，處拘役或三百元以下罰金。


司法院資訊處製作；財團法人民間司法改革基金會備份。
